最　高　行　政　法　院　裁　定　　　　　　　　　　九十三年度裁字第九九八號
　　上　訴　人　乙 ○ ○
　　　　　　　　丙○○○
　　　　　　　　甲 ○ ○
　　被 上訴 人　臺北市稅捐稽徵處
　　代　表　人　丁○○
右當事人間因地價稅事件，上訴人對於中華民國九十二年五月十五日臺北高等行政法
院九十一年度訴字第一五一一號判決，提起上訴，本院裁定如左：
　　主  文
上訴駁回。
上訴審訴訟費用由上訴人負擔。
　　理  由
一、按對於高等行政法院判決之上訴，非以其違背法令為理由，不得為之，行政訴訟
    法第二百四十二條定有明文。是違背法令係當事人提起上訴之理由，依同法第二
    百四十四條第一項第四款規定，應於上訴狀表明之。所稱表明上訴理由，指表明
    原判決所違背之法令及其具體內容暨依訴訟資料合於該違背法令之具體事實。上
    訴狀內未表明上訴理由，又未於提起上訴後二十日內提出理由書，經高等行政法
    院送交卷宗於本院者，本院應以其上訴為不合法，毋庸命補正，逕以裁定駁回之
    。
二、本件上訴人所有臺北市○○區○○段二小段六十地號應有部分土地，其上建物係
    屬臺北市○○區○○路三十九巷至四十七巷林口社區，前因地盤受損無法使用，
    由林口社區受災戶自救會（臺北市中正區）申請減免地價稅，經被上訴人中正分
    處於民國八十四年八月十日以北市稽中正乙字第二一五八一號函核准自八十四年
    起免徵地價稅在案。嗣經林口社區管理委員會以該委員會為起造人，就系爭土地
    向臺北市政府工務局申請建築，經該局八十九年一月七日核發八九建字第○一二
    號建造執照。被上訴人中正分處認系爭土地已供建築使用，其地價稅減免原因業
    已消滅，遂於九十年九月二十一日以北市稽中正乙字第九○九○五五五三九四號
    書函通知上訴人原核定適用特別稅率（減免）之原因消滅，應自九十年期起改按
    一般稅率恢復課稅，嗣後如再適用特別稅率課稅，應另行申請。上訴人不服，循
    序提起行政訴訟，為原法院九十一年度訴字第一五一一號判決駁回。
三、上訴人提起上訴，主張原處分雖非違法，但未顧及上訴人事實上無屋可使用之情
    形，行使行政裁量，免徵地價稅，其處分係屬訴願法（上訴狀誤載為訴訟法）第
    一條第一項規定之行政處分不當等語，而未具體表明原判決如何違背法令暨依訴
    訟資料合於該違背法令之具體事實，經原法院檢卷前來，揆諸首開說明，其上訴
    為不合法，應裁定駁回。
四、依行政訴訟法第二百四十九條第一項前段、第一百零四條、民事訴訟法第九十五
    條、第七十八條、第八十五條第一項前段，裁定如主文。
中　　華　　民　　國　　九十三　　　年　　　八　　　　月　　　十三　　　日
                    最 高 行 政 法 院  第 一 庭
                                審 判 長 法  官　　　黃　綠　星
                                         法  官      劉  鑫  楨
                                         法  官　　　蔡　進　田
                                         法  官　　　黃　璽　君
                                         法  官　　　廖　宏　明
右  正  本  證  明  與  原  本  無  異
　　　　　　　　　　　　　　　　　　　　 法院書記官　邱  彰  德
中　　華　　民　　國　　九十三　　　年　　　八　　　　月　　　十三　　　日
